臺灣南投地方法院刑事判決
111年度原訴字第9號
公  訴  人  臺灣南投地方檢察署檢察官
被      告  謝鴻榮



            陳思翰


選任辯護人  高峯祈律師
被      告  林彥昀



選任辯護人  曾慶崇律師（法扶律師）
被      告  陳冠禎



選任辯護人  許哲嘉律師
            吳志浩律師
被      告  曾姿樺



上列被告因詐欺案件，經檢察官提起公訴（111年度偵字第525號
），被告等於準備程序中就被訴事實為有罪之陳述，經告知簡式
審判程序之旨，並聽取公訴人、被告及辯護人之意見後，經本院
合議庭裁定改由受命法官獨任行簡式審判程序，判決如下：
    主  文
謝鴻榮犯如附表二各編號「罪名及宣告刑」欄所示之罪，處如附
表二各編號「罪名及宣告刑」欄所示之刑，應執行有期徒刑貳年
肆月。
陳思翰犯如附表二各編號「罪名及宣告刑」欄所示之罪，處如附
表二各編號「罪名及宣告刑」欄所示之刑，應執行有期徒刑壹年
拾壹月。
林彥昀犯如附表二各編號「罪名及宣告刑」欄所示之罪，處如附
表二各編號「罪名及宣告刑」欄所示之刑，應執行有期徒刑壹年
捌月。
陳冠禎犯如附表二各編號「罪名及宣告刑」欄所示之罪，處如附
表二各編號「罪名及宣告刑」欄所示之刑，應執行有期徒刑壹年
捌月。
曾姿樺犯如附表二各編號「罪名及宣告刑」欄所示之罪，處如附
表二各編號「罪名及宣告刑」欄所示之刑，應執行有期徒刑壹年
捌月。
    事  實
一、謝鴻榮於民國109年10月底之某日，加入由真實姓名年籍不
    詳成年人所組成，成員達三人以上，以實施詐術為手段、具
    有持續性、牟利性之有結構性組織之詐欺集團（下稱本案詐
    欺集團），並擔任本案詐欺集團幹部，並於109年11月間，
    招募陳思翰加入本案詐欺集團，並指示陳思翰代為招募擔任
    領取人頭帳戶包裹、提領詐欺贓款、司機等車手成員，陳思
    翰即於109年11月間，再行招募林彥昀、陳冠禎、曾姿樺加
    入本案詐欺集團（謝鴻榮、陳思翰、林彥昀、陳冠禎及曾姿
    樺【下稱謝鴻榮等5人】，所涉犯組織犯罪防制條例部分均
    經另案起訴，不在本件審理範圍內）；謝鴻榮等5人於加入
    本案詐欺集團後，即與本案詐欺集團成員，共同意圖為自己
    不法之所有，基於三人以上共同犯詐欺取財、一般洗錢之犯
    意聯絡，由本案詐欺集團成員以如附表一各編號所示之方式
    ，詐騙如附表一各編號所示之被害人，致其等陷於錯誤，並
    依詐欺集團成員指示匯款至如附表一所示之金融帳戶內後，
    再由謝鴻榮決定領款金額、地點，而陳思翰負責調度人車，
    共同指示曾姿樺駕駛車輛搭載陳冠禎，於附表一各編號所示
    時地，由陳冠禎下車操作自動櫃員機，分別提領如附表一各
    編號所示被害人之遭詐騙款項後，再由曾姿樺駕車搭載陳冠
    禎前往南投縣不詳地點，將所提領之款項轉交予林彥昀，復
    由林彥昀將該款項轉交本案詐欺集團上手，以此層層轉交之
    方式，製造金流斷點，隱匿詐欺犯罪所得之來源、去向及所
    在；後來如附表一各編號被害人因察覺有異，而報警處理，
    始查悉上情。
二、案經陳冠融、高敏軒、張佩娟、章嘉月、簡月慧、蕭裔芬、
    林淑貞、林思睿訴由南投縣政府警察局移送臺灣南投地方檢
    察署檢察官偵查起訴。
    理  由
一、認定犯罪事實所憑證據及理由：訊據被告謝鴻榮等5人對上開犯罪事實均坦承不諱（見院卷第282、388-390頁），核與證人陳冠融、高敏軒、張珮娟、江苓安、章嘉月、簡月慧、蕭裔芬、林淑貞、林思睿及王銘耀於警詢時之證述情節大致相符，並有如附表一各編號證據索引欄所載之證據可以證明，足以認定被告謝鴻榮等5人前揭任意性自白與事實相符，可信為真實；則本案事證明確，被告謝鴻榮等5人犯行均堪認定，應依法論科。
二、論罪科刑之理由：
  ㈠核被告謝鴻榮等5人如附表一編號1至10所示之犯行，均係犯
    刑法第339條之4第1項第2款三人以上共同犯詐欺取財罪、洗
    錢防制法第14條第1項一般洗錢罪。而被告謝鴻榮等5人於如
    附表一所示時、地，多次提領同一被害人遭詐騙之款項，係
    為達到詐欺取財之單一目的，而各侵害被害人之同一財產法
    益，各行為之獨立性均極為薄弱，難以強行分開，依一般社
    會健全觀念，被告謝鴻榮等5人針對同一被害人所匯款項之
    多次領款行為，應視為數個舉動之接續施行，合為包括之一
    行為予以評價，即以被害人之人數為準，論以接續犯之包括
    一罪。另被告謝鴻榮等5人就本案犯行，均係犯加重詐欺、
    一般洗錢二罪，係以一行為觸犯上開二罪名，為想像競合犯
    ，均從一重以三人以上共同犯詐欺取財罪論處。
  ㈡被告謝鴻榮等5人與本案詐欺集團其他不詳成員間，就上開三
    人以上共同犯詐欺取財犯行，有犯意聯絡、行為分擔，均論
    以共同正犯。又被告謝鴻榮等5人所為本案10次加重詐欺取
    財犯行，犯意各別、行為互殊，應予分論併罰。
  ㈢按想像競合犯之處斷刑，本質上係「刑之合併」。其所謂從
    一重處斷，乃將想像競合犯組成之評價上數罪，合併為科刑
    一罪，其所對應之刑罰，亦合併其評價上數罪之數法定刑，
    而為一個處斷刑。易言之，想像競合犯侵害數法益者皆成立
    犯罪，論罪時必須輕、重罪併舉論述，同時宣告所犯各罪名
    ，包括各罪有無加重、減免其刑之情形，亦應說明論列，量
    刑時併衡酌輕罪部分量刑事由，評價始為充足，然後依刑法
    第55條前段規定「從一重處斷」，非謂對於其餘各罪可置而
    不論。因此，法院決定處斷刑時，雖以其中最重罪名之法定
    刑，做為裁量之準據，惟於裁量其輕重時，仍應將輕罪合併
    評價在內（最高法院108年度台上字第4405號、第4408號判
    決意旨參照）。按犯洗錢防制法第14、15條之罪，在偵查或
    審判中自白者，減輕其刑，洗錢防制法第16條第2項定有明
    文。查被告謝鴻榮等5人就本案一般洗錢之犯行，業於偵查
    、審理中均坦承在卷，則被告就所涉洗錢防制法部分，合於
    前開減刑之規定，雖依照前揭罪數說明，被告謝鴻榮等5人
    就前開犯行係從一重論處三人以上共同犯詐欺取財罪，然就
    前開被告謝鴻榮等5人於此部分想像競合輕罪得減刑部分，
    本院於依照刑法第57條量刑時，將併予審酌。
  ㈣以行為人責任為基礎，審酌被告謝鴻榮等5人正值青年，非無
    謀生能力，為賺取不法報酬，均加入本案詐欺集團犯罪組織
    ，均擔任收款車手，將詐欺贓款層層轉交，製造金流斷點，
    加深檢警追查贓款之困難，使上游集團成員得以逍遙法外，
    所為嚴重損害財產交易安全及社會經濟秩序，及破壞人際間
    信任關係，造成被害人財產損失及精神痛苦，所生危害非輕
    ，所為應予非難；併斟酌被告謝鴻榮等5人於偵查、審理中
    始終坦承犯行之犯後態度，而被告陳思翰、林彥昀、曾姿樺
    、陳冠禎於本院審理中，已與被害人陳冠融、林思睿達成調
    解等情，此有本院調解成立筆錄（見院卷第353-356頁）為
    證，及被告謝鴻榮自陳國中畢業之智識程度、從事網拍工作
    、經濟狀況勉持、未婚、與家人同住，被告陳思翰自述高職
    肄業之智識程度、擔任鞋店店員、經濟狀況小康、未婚、與
    家人同住，被告林彥昀自稱國中畢業之智識程度、擔任白牌
    車司機、經濟狀況勉持、已婚、與妹妹同住，被告陳冠禎自
    陳高職畢業之智識程度、從事餐飲業、經濟狀況小康、未婚
    、與家人同住，被告曾姿樺自述專科畢業之智識程度、在飲
    料店工作、經濟狀況勉持、未婚、與母親、弟弟同住等家庭
    生活狀況（見院卷第391頁），暨本案之犯罪動機、目的、
    被害人受害情節及被告間分工情節等一切情狀，分別量處如
    附表二各編號「罪名及宣告刑」欄所示之刑，以示懲儆。
  ㈤再者，刑法第51條數罪併罰定執行刑之立法方式，採限制加
    重原則，亦即非以累加方式定應執行刑，該條第5款即明定
    ：「宣告多數有期徒刑者，於各刑中之最長期以上，各刑合
    併之刑期以下，定其刑期。但不得逾三十年」，是本院審酌
    被告所涉各該加重詐欺取財犯行，其各該所為犯罪時間相近
    ，手法類似，如以實質累加之方式定應執行刑，則處罰之刑
    度顯將超過其行為之不法內涵，而違反罪責原則，及考量因
    生命有限，刑罰對被告造成之痛苦程度，係隨刑度增加而生
    加乘效果，而非以等比方式增加，是則以隨罪數增加遞減其
    刑罰之方式，當足以評價被告之上開行為之不法性之法理（
    即多數犯罪責任遞減原則），則就被告謝鴻榮等5人分別定
    如主文所示之應執行刑。
三、沒收部分：
  ㈠被告謝鴻榮等5人固為本案犯行，然被告謝鴻榮、陳思翰、陳
    冠禎、曾姿樺於審理中均堅稱因發生詐騙款項遭取走，並未
    獲得報酬等語明確（見院卷第389頁），且遍觀卷內事證均
    無佐證被告謝鴻榮等5人有獲取犯罪所得之證據資料，故依
    罪疑有利被告之原則，卷內既無事證可資佐證被告謝鴻榮等
    5人於本案中獲有犯罪所得，自無從為沒收之諭知。
  ㈡按洗錢防制法第18條第1項前段雖規定：「犯第14條之罪，其
    所移轉、變更、掩飾、隱匿、收受、取得、持有、使用之財
    物或財產上利益，沒收之」，其修正理由明示：「現行條文
    僅限於沒收犯罪所得財物或財產上利益，而未及於洗錢行為
    標的之財物或財產上利益，爰予修正，並配合104年12月30 
    日修正公布之中華民國刑法，將追繳及抵償規定刪除。至於
    洗錢行為本身之犯罪所得或犯罪工具之沒收，以及發還被害
    人及善意第三人之保障等，應適用104年12月30日及105年6
    月22日修正公布之中華民國刑法沒收專章之規定」，足見「
    洗錢行為標的之財物或財產上利益」之本質，既非「犯罪所
    得」、亦非「犯罪工具」，然從該修法理由可知，「洗錢行
    為標的之財物或財產上利益」如有全部或一部不能沒收或不
    宜執行沒收之情形時，仍應回歸適用刑法第38條之1第3項規
    定追徵價額。可知立法者並未排除「洗錢行為標的之財物或
    財產上利益」回歸適用刑法沒收章節。從而，刑法第38條之
    2第2項規定自仍有適用餘地。經查，除前述被告所得之酬勞
    以外，並無證據顯示被告最終得支配、占有洗錢標的（即被
    害人之被騙款項）之財產，且被告謝鴻榮等5人並非居於主
    導詐欺、洗錢犯罪之地位，本院認如對其等諭知沒收該等洗
    錢標的之財產，實有過苛之虞，是依前揭說明，不予宣告沒
    收，附此敘明。　
據上論斷，應依刑事訴訟法第273條之1第1項、第299條第1項前
段，判決如主文。
本案經檢察官鄭文正提起公訴；檢察官林孟賢到庭執行職務。
中　　華　　民　　國　　111 　年　　9 　　月　　30　　日
　　　　　　　　　刑事第二庭    法　官　劉彥宏
以上正本與原本無異。
如不服本判決應於收受送達後20日內向本院提出上訴書狀，並應
敘述具體理由；其未敘述上訴理由者，應於上訴期間屆滿後20日
內向本院補提理由書（均須按他造當事人之人數附繕本）「切勿
逕送上級法院」。
告訴人或被害人如對於本判決不服者，應具備理由請求檢察官上
訴，其上訴期間之計算係以檢察官收受判決正本之日期為準。
                                書記官  劉  綺
中　　華　　民　　國　　111 　年　　10　　月　　3 　　日
　　　　　　　　　
附錄本案論罪科刑法條：
洗錢防制法第14條第1項
有第二條各款所列洗錢行為者，處7年以下有期徒刑，併科新臺
幣500萬元以下罰金。
中華民國刑法第339-4條
犯第339條詐欺罪而有下列情形之一者，處1年以上7年以下有期
徒刑，得併科100萬元以下罰金：
一、冒用政府機關或公務員名義犯之。
二、三人以上共同犯之。
三、以廣播電視、電子通訊、網際網路或其他媒體等傳播工具，
    對公眾散布而犯之。
前項之未遂犯罰之。
　　　　　　　　　
附表一：
編號 被害人/告訴人 詐欺時間與方式(民國) 匯款時間、匯款金額、匯入之人頭帳戶（新臺幣) 取款時間、地點、金額(新臺幣) 證據索引 1 蕭裔芬 詐欺集團成員於109年12月11日17時5分許，撥打電話予蕭裔芬，佯稱因電腦系統誤刷消費，須操作ATM始能取消扣款云云，致蕭裔芬陷於錯誤，遂依該詐騙集團成員指示，於右列時間匯款至右列帳戶。 109年12月11日17時32分、17時33分許，分別匯款4萬9,987元、2萬6,123元，至玉山銀行0000000000000號帳戶。 ①109年12月11日17時37分許、南投縣○○市○○街00號台中商銀南投分行之ATM、2萬5元。 ②同日17時38分許、上開分行之ATM、2萬5元。 ③同日17時38分許、上開分行之ATM、2萬5元。 ④同日17時39分許、上開分行之ATM、1萬6,005元。 ①蕭裔芬警詢筆錄(警卷第224-226頁) ②玉山銀行個金集中部110年3月16日玉山個(集中)字第1100020222號函暨檢附帳號0000000000000號交易往來資料(警卷第305-307頁) ③提款監視器影像擷圖2幀(警卷第22-23頁) 2 林淑貞 詐欺集團成員於109年12月11日16時21分許，撥打電話予林淑貞，佯稱因電腦系統誤刷消費，須操作ATM始能取消購買云云，致林淑貞陷於錯誤，遂依該詐騙集團成員指示，於右列時間匯款至右列帳戶。 109年12月11日17時52分、18時27分、18時33分、18時34分、18時41分許，分別匯款2萬9,986元、9,987元、9,987元、9,987元、1萬4,123元，至玉山銀行0000000000000號帳戶。 ①109年12月11日17時55分許、南投縣○○市○○街00號台中商銀南投分行之ATM、2萬5元。 ②同日17時56分許、上開分行之ATM、1萬5元。 ③同日18時42分許、南投縣○○市○○街000號中國信託銀行南投簡易分行之ATM、2萬5元。 ④同日18時43分許、上開分行之ATM、1萬5元。 ⑤同日18時45分許、上開分行之ATM、1萬4,005元。 ①林淑貞警詢筆錄(警卷第235-237頁) ②元大銀行自動櫃員機交易明細表暨台新銀行帳號00000000000000號歷史交易明細列表、手機通聯記錄畫面擷圖2幀(警卷第242-245頁) ③玉山銀行個金集中部110年3月16日玉山個(集中)字第1100020222號函暨檢附帳號0000000000000號交易往來資料(警卷第305-307頁) ④提款監視器影像擷圖5幀(警卷第22-24頁) 3 陳冠融 詐欺集團成員於109年12月11日17時20分許，撥打電話予陳冠融，佯稱因系統設定疏失誤刷消費，須操作ATM始能取消訂單云云，致陳冠融陷於錯誤，遂依該詐騙集團成員指示，於右列時間匯款至右列帳戶。 109年12月11日18時、18時5分許，分別匯款4萬9,970元、4萬9,910元，至中華郵政00000000000000號帳戶。   ①109年12月11日18時10分許、南投縣○○市○○街00號台中商銀南投分行之ATM、2萬5元。 ②同日18時11分許、上開分行之ATM、2萬5元。 ③同日18時11分許、上開分行之ATM、2萬5元。 ④同日18時12分許、上開分行之ATM、2萬5元。 ⑤同日18時12分許、上開分行之ATM、1萬9,005元。 ⑥同日18時13分許、上開分行之ATM、805元。 ①陳冠融警詢筆錄(警卷第148-152頁) ②網路銀行轉帳通知手機擷圖2幀暨手機通聯記錄擷圖5幀、購物紀錄擷圖2幀(警卷第158-162頁) ③中華郵政股份有限公司110年3月2日儲字第1100048871號函暨檢附帳號00000000000000號帳戶基本資料、歷史交易清單(警卷第288-291頁) ④提款監視器影像擷圖1幀(警卷第18頁) 4 高敏軒 詐欺集團成員於109年12月11日18時30分許，撥打電話予高敏軒，佯稱因工作人員疏失重複下單，須操作ATM始能解除訂單云云，致高敏軒陷於錯誤，遂依該詐騙集團成員指示，於右列時間匯款至右列帳戶。 109年12月11日於19時9分許，匯款2萬9,987元，至中國信託銀行000000000000號帳戶。 ①109年12月11日19時12分許、南投縣○○市○○街00號合庫商銀南投分行之ATM、2萬元。 ②同日19時13分許、上開分行之ATM、1萬元。 ①高敏軒警詢筆錄(警卷第167-169頁) ②中華郵政存簿帳號00000000000000號金融卡暨郵政自動櫃員機交易明細表(警卷第171-172頁) ③中國信託商業銀行股份有限公司110年3月9日中信銀字第110224839052015號函暨檢附帳號000000000000號帳戶資料、歷史明細查詢(警卷第301-304頁) ④提款監視器影像擷圖2幀(警卷第18-19頁) 5 江苓安 詐欺集團成員於109年12月11日19時37分許，撥打電話予江苓安，佯稱因系統錯誤，誤設其為高級會員，須操作ATM始能解除設定云云，致江苓安陷於錯誤，遂依該詐騙集團成員指示，於右列時間匯款至右列帳戶。 109年12月11日於20時7分許，匯款2萬2,012元，至中國信託銀行000000000000號帳戶。 ①109年12月11日20時12分許、南投縣○○市○○街00號合庫商銀南投分行之ATM、2萬元。 ②同日20時13分許、上開分行之ATM、2,000元。 ①江苓安警詢筆錄(警卷第190-191頁) ②郵政自動櫃員機交易明細表(警卷第192頁) ③中國信託商業銀行股份有限公司110年3月9日中信銀字第110224839052015號函暨檢附帳號000000000000號帳戶資料、歷史明細查詢(警卷第301-304頁) ④提款監視器影像擷圖2幀(警卷第19-20頁) 6 張珮娟 詐欺集團成員於109年12月11日19時39分許，撥打電話予張珮娟，佯稱因系統錯誤，須操作ATM始能解除訂單云云，致張珮娟陷於錯誤，遂依該詐騙集團成員指示，於右列時間匯款至右列帳戶。 109年12月11日於20時33分許，匯款2萬3,987元，至中國信託銀行000000000000號帳戶。 ①109年12月11日20時42分許、南投縣○○市○○街000號中國信託銀行南投簡易分行之ATM、3萬元。 ②同日20時43分許、上開分行之ATM、6,000元。 ③同日20時44分許、上開分行之ATM、900元。 ①張珮娟警詢筆錄(警卷第179-182頁) ②郵政自動櫃員機交易明細表暨通話紀錄、網購網站手機翻拍照片3幀(警卷第184-186頁) ③中國信託商業銀行股份有限公司110年3月9日中信銀字第110224839052015號函暨檢附帳號000000000000號帳戶資料、歷史明細查詢(警卷第301-304頁) ④提款監視器影像擷圖3幀(警卷第20-21頁) 7 簡月慧 詐欺集團成員於109年12月11日20時6分許，撥打電話予簡月慧，佯稱因工作人員疏失誤設其為批發商，須操作ATM始能解除訂單云云，致簡月慧陷於錯誤，遂依該詐騙集團成員指示，於右列時間匯款至右列帳戶。 109年12月11日於20時38分許，匯款1萬2,969元，至中國信託銀行000000000000號帳戶。  ①簡月慧警詢筆錄(警卷第215-216頁) ②板信商業銀行交易明細表(警卷第220頁) ③中國信託商業銀行股份有限公司110年3月9日中信銀字第110224839052015號函暨檢附帳號000000000000號帳戶資料、歷史明細查詢(警卷第301-304頁) ④提款監視器影像擷圖3幀(警卷第20-21頁) 8 章嘉月 詐欺集團成員於109年12月11日20時22分許，撥打電話予章嘉月，佯稱因系統更新導致重複交易，須操作ATM始能退還交易款項云云，致章嘉月陷於錯誤，遂依該詐騙集團成員指示，於右列時間匯款至右列帳戶。 109年12月11日於20時56分許，匯款3萬4元，至中國信託銀行000000000000號帳戶。  ①109年12月11日21時3分許、南投縣○○市○○○街0號第一銀行南投分行之ATM、2萬元。 ②同日21時3分許、上開分行之ATM、1萬元。   ①章嘉月警詢筆錄(警卷第195-198頁) ②遠東國際商業銀行帳號00000000000000號活期儲蓄存款存摺封面暨內頁交易明細、國泰世華銀行客戶交易明細表(警卷第210-212頁) ③中國信託商業銀行股份有限公司110年3月9日中信銀字第110224839052015號函暨檢附帳號000000000000號帳戶資料、歷史明細查詢(警卷第301-304頁) ④提款監視器影像擷圖(警卷第22頁) 9 林思睿 詐欺集團成員於109年12月11日21時3分許，撥打電話予林思睿，佯稱因出現錯誤消費導致設定其為會員，會定期自動扣款，須操作ATM始能解除設定云云，致林思睿陷於錯誤，遂依該詐騙集團成員指示，於右列時間匯款至右列帳戶。 109年12月11日分別於21時27分、21時32分許，分別匯款4萬9,986元、9萬9,983元，至臺灣銀行000000000000號帳戶。 ①109年12月11日21時34分許、南投縣○○市○○街000號土地銀行南投分行之ATM、2萬5元。 ②同日21時35分許、上開分行之ATM、2萬5元。 ③同日21時36分許、上開分行之ATM、2萬5元。 ④同日21時37分許、上開分行之ATM、2萬5元。 ⑤同日21時38分許、上開分行之ATM、2萬5元。 ⑥同日21時39分許、上開分行之ATM、2萬5元。 ⑦同日21時40分許、上開分行之ATM、2萬5元。 ⑧同日21時42分許、上開分行之ATM、9,005元。 ⑨同日21時43分許、上開分行之ATM、805元。 ①林思睿警詢筆錄(警卷第258-260頁) ②手機通聯記錄畫面擷圖2幀暨臺幣活存明細、交易結果通知手機畫面擷圖7幀(警卷第261-263頁) ③臺灣銀行營業部110年3月8日營存字第11000140331號函暨檢附帳號000000000000號帳戶資料、歷史明細查詢(警卷第298-300頁) ④國泰世華商業銀行存匯作業管理部110年2月26日國世存匯作業字第1100024781號函暨檢附帳號000000000000號交易往來資料(警卷第292-297頁) ⑤提款監視器影像擷圖4幀(警卷第25-26頁)    109年12月11日分別於21時37分、21時41分許，分別匯款4萬9,986元、2萬12元，至國泰世華銀行000000000000號帳戶。 ①109年12月11日22時17分許、南投縣○○市○○○路00號國泰世華銀行南投分行之ATM、2萬元。 ②同日22時18分許、上開分行之ATM、2萬元。 ③同日22時19分許、上開分行之ATM、2萬元。 ④同日22時20分許、上開分行之ATM、2萬元。 ⑤同日22時21分許、上開分行之ATM、1萬5,000元。  10 王銘耀 詐欺集團成員於109年12月11日20時48分許，撥打電話予王銘耀，佯稱因公司網站疏失誤設其為批發商，會定期自動扣款，須操作ATM始能取消扣款云云，致王銘耀陷於錯誤，遂依該詐騙集團成員指示，於右列時間匯款至右列帳戶。 109年12月11日於21時41分許，匯款2萬5,012元，至國泰世華銀行000000000000號帳戶。  ①王銘耀警詢筆錄(警卷第266-268頁) ②帳戶暨交易查詢、通話記錄手機畫面擷圖4幀(警卷第279-280頁) ③國泰世華商業銀行存匯作業管理部110年2月26日國世存匯作業字第1100024781號函暨檢附帳號000000000000號交易往來資料(警卷第292-297頁) ④提款監視器影像擷圖2幀(警卷第26頁) 
附表二：
編號 犯罪事實 罪名及宣告刑 1 附表一編號1 謝鴻榮三人以上共同犯詐欺取財罪，處有期徒刑壹年伍月。 陳思翰三人以上共同犯詐欺取財罪，處有期徒刑壹年肆月。 林彥昀三人以上共同犯詐欺取財罪，處有期徒刑壹年參月。 陳冠禎三人以上共同犯詐欺取財罪，處有期徒刑壹年參月。 曾姿樺三人以上共同犯詐欺取財罪，處有期徒刑壹年參月。 2 附表一編號2 謝鴻榮三人以上共同犯詐欺取財罪，處有期徒刑壹年伍月。 陳思翰三人以上共同犯詐欺取財罪，處有期徒刑壹年肆月。 林彥昀三人以上共同犯詐欺取財罪，處有期徒刑壹年參月。 陳冠禎三人以上共同犯詐欺取財罪，處有期徒刑壹年參月。 曾姿樺三人以上共同犯詐欺取財罪，處有期徒刑壹年參月。 3 附表一編號3 謝鴻榮三人以上共同犯詐欺取財罪，處有期徒刑壹年伍月。 陳思翰三人以上共同犯詐欺取財罪，處有期徒刑壹年壹月。 林彥昀三人以上共同犯詐欺取財罪，處有期徒刑壹年。 陳冠禎三人以上共同犯詐欺取財罪，處有期徒刑壹年。 曾姿樺三人以上共同犯詐欺取財罪，處有期徒刑壹年。 4 附表一編號4 謝鴻榮三人以上共同犯詐欺取財罪，處有期徒刑壹年肆月。 陳思翰三人以上共同犯詐欺取財罪，處有期徒刑壹年參月。 林彥昀三人以上共同犯詐欺取財罪，處有期徒刑壹年貳月。 陳冠禎三人以上共同犯詐欺取財罪，處有期徒刑壹年貳月。 曾姿樺三人以上共同犯詐欺取財罪，處有期徒刑壹年貳月。 5 附表一編號5 謝鴻榮三人以上共同犯詐欺取財罪，處有期徒刑壹年肆月。 陳思翰三人以上共同犯詐欺取財罪，處有期徒刑壹年參月。 林彥昀三人以上共同犯詐欺取財罪，處有期徒刑壹年貳月。 陳冠禎三人以上共同犯詐欺取財罪，處有期徒刑壹年貳月。 曾姿樺三人以上共同犯詐欺取財罪，處有期徒刑壹年貳月。 6 附表一編號6 謝鴻榮三人以上共同犯詐欺取財罪，處有期徒刑壹年肆月。 陳思翰三人以上共同犯詐欺取財罪，處有期徒刑壹年參月。 林彥昀三人以上共同犯詐欺取財罪，處有期徒刑壹年貳月。 陳冠禎三人以上共同犯詐欺取財罪，處有期徒刑壹年貳月。 曾姿樺三人以上共同犯詐欺取財罪，處有期徒刑壹年貳月。 7 附表一編號7 謝鴻榮三人以上共同犯詐欺取財罪，處有期徒刑壹年肆月。 陳思翰三人以上共同犯詐欺取財罪，處有期徒刑壹年參月。 林彥昀三人以上共同犯詐欺取財罪，處有期徒刑壹年貳月。 陳冠禎三人以上共同犯詐欺取財罪，處有期徒刑壹年貳月。 曾姿樺三人以上共同犯詐欺取財罪，處有期徒刑壹年貳月。 8 附表一編號8 謝鴻榮三人以上共同犯詐欺取財罪，處有期徒刑壹年肆月。 陳思翰三人以上共同犯詐欺取財罪，處有期徒刑壹年參月。 林彥昀三人以上共同犯詐欺取財罪，處有期徒刑壹年貳月。 陳冠禎三人以上共同犯詐欺取財罪，處有期徒刑壹年貳月。 曾姿樺三人以上共同犯詐欺取財罪，處有期徒刑壹年貳月。 9 附表一編號9 謝鴻榮三人以上共同犯詐欺取財罪，處有期徒刑壹年柒月。 陳思翰三人以上共同犯詐欺取財罪，處有期徒刑壹年壹月。 林彥昀三人以上共同犯詐欺取財罪，處有期徒刑壹年。 陳冠禎三人以上共同犯詐欺取財罪，處有期徒刑壹年。 曾姿樺三人以上共同犯詐欺取財罪，處有期徒刑壹年。 10 附表一編號10 謝鴻榮三人以上共同犯詐欺取財罪，處有期徒刑壹年肆月。 陳思翰三人以上共同犯詐欺取財罪，處有期徒刑壹年參月。 林彥昀三人以上共同犯詐欺取財罪，處有期徒刑壹年貳月。 陳冠禎三人以上共同犯詐欺取財罪，處有期徒刑壹年貳月。 曾姿樺三人以上共同犯詐欺取財罪，處有期徒刑壹年貳月。